【裁判字號】    98,台上,3273
【裁判日期】    980611
【裁判案由】    違反槍砲彈藥刀械管制條例
【裁判全文】
最高法院刑事判決            九十八年度台上字第三二七三號
上  訴  人  甲○○
上列上訴人因違反槍砲彈藥刀械管制條例案件，不服台灣高等法
院中華民國九十八年三月十一日第二審判決（九十八年度上訴字
第五○九號，起訴案號：台灣新竹地方法院檢察署九十七年度偵
字第二一九五號），提起上訴，本院判決如下：
    主  文
上訴駁回。
    理  由
按刑事訴訟法第三百七十七條規定：上訴於第三審法院，非以判
決違背法令為理由，不得為之；是提起第三審上訴，應以原判決
違背法令為理由，係屬法定要件。如果上訴理由書狀並非依據卷
內訴訟資料具體指摘原判決不適用何種法則或如何適用不當，或
所指摘原判決違法情事顯與法律規定得為第三審上訴理由之違法
情形不相適合時，均應認其上訴為違背法律上之程式，予以駁回
。本件原判決認定上訴人甲○○有其事實欄所載之犯行，因而撤
銷第一審關於上訴人未經許可持有可發射子彈具有殺傷力之改造
手槍暨定應執行刑部分之判決，改判仍依想像競合犯關係，從一
重論上訴人以未經許可持有可發射子彈具有殺傷力之改造手槍罪
，量處有期徒刑三年二月，併科罰金新台幣（下同）五萬元，並
諭知罰金如易服勞役，以一千元折算一日，扣案之改造手槍一支
及非制式子彈三發均沒收。已詳敘其所憑證據及認定之理由，對
於上訴人所辯如何不足採信，亦詳加指駁及說明，俱有卷存之證
據資料可資覆按。上訴人上訴意旨略以：伊係於警員姜守鼎前來
現場時主動交出槍枝而自首，姜守鼎到場時僅聽聞被害人呂家豪
指訴伊持槍毆打之事，尚未開始調查，何能認為有確切依據認伊
涉嫌非法持有手槍？至姜守鼎當時雖對伊稱已掌握伊持有手槍之
事證，並要求伊交出槍枝，但此係出於不確定之猜測而已，自不
能謂對伊犯罪有合理可疑之確切依據，原判決認伊所為不成立自
首，自有不當云云。惟按刑法第六十二條所謂發覺，固非以有偵
查犯罪權之機關或人員確知其人犯罪無誤為必要，而於對其發生
嫌疑時，即得謂為已發覺。原判決依據卷內相關證據資料及警員
姜守鼎於第一審之證述，認定本件係因被害人呂家豪未按時償還
借款，遭上訴人持槍毆打而向警方報案，警員姜守鼎於逮捕上訴
人前即已因被害人報案而懷疑上訴人持有扣案之改造手槍及非制
式子彈，嗣警員姜守鼎陪同被害人至新竹市○○路二百八十八號
查獲上訴人涉犯重利罪證據，經詢問上訴人所持有之槍枝後，上
訴人始主動交出上述槍、彈，因認上訴人並非對於未發覺之罪自
首而接受裁判，不合刑法第六十二條前段自首之要件，已於理由
內詳加論述說明。上訴意旨並非依據卷內資料具體指摘原判決有
何違法情形，徒就原判決已明確認定詳細說明之事項，再事爭執
，顯與法律規定得為第三審上訴理由之違法情形不相適合。揆之
首揭說明，其上訴為違背法律上之程式，應予駁回。
據上論結，應依刑事訴訟法第三百九十五條前段，判決如主文。
中    華    民    國  九十八  年    六    月   十一   日
                      最高法院刑事第八庭
                          審判長法官  洪  文  章
                                法官  王  居  財
                                法官  郭  毓  洲
                                法官  黃  梅  月
                                法官  邱  同  印
      本件正本證明與原本無異
                                      書  記  官
中    華    民    國  九十八  年    六    月   十五   日
                                                      K


司法院資訊處製作；財團法人民間司法改革基金會備份。
